臺灣彰化地方法院刑事判決　　　　　　　96年度易字第1595號
公　訴　人　臺灣彰化地方法院檢察署檢察官
被　　　告　丙○○
　　　　　　乙○○
　　　　　　甲○○
　　　　　　　　　　　和美鎮戶政事務所）
上列被告因竊盜案件，經檢察官提起公訴（96年度偵字第9165號
），本院依簡式審判程序判決如下：
    主  文
丙○○結夥三人以上攜帶兇器毀壞安全設備竊盜，累犯，處有期
徒刑捌月。
乙○○、甲○○結夥三人以上攜帶兇器毀壞安全設備竊盜，均處
有期徒刑柒月。
    犯罪事實
一、丙○○曾於民國93年間，因竊盜案件，經本院以93年度易字
    第144 號判決判處有期徒刑6 月確定，經送監執行，於94年
    4 月10日縮短刑期期滿執行完畢；又於95年間，因竊盜案件
    ，經本院以95年度易字第929 號判決判處有期徒刑4 月確定
    ，甫於96年6 月18日縮短刑期期滿執行完畢。仍不知警惕，
    因知悉彰化縣彰化市○○路65號丁○○所有無人居住使用之
    農舍內有鐵製物品，即於96年10月2 日聯絡乙○○及甲○○
    ，由乙○○駕駛車牌號碼GE-7655 號自用小貨車至彰化火車
    站搭載丙○○及甲○○，在同日日間下午4 時許駛抵上開農
    舍，3 人見該處確有鐵製物品，即共同基於意圖為自己不法
    所有之竊盜犯意聯絡，由丙○○、甲○○下車開啟農舍矮籬
    門，丙○○見該鐵門上附掛號碼鎖，遂拿取客觀上足以對人
    之生命、身體造成危險性之兇器鐵條1 支將該號碼鎖敲打至
    毀壞，丙○○即開啟該矮籬門步行進入上址，乙○○則駕駛
    上開自用小貨車搭載甲○○進入，3 人嗣即共同徒手竊取丁○○所有之白鐵製水塔2 個、鐵窗1 個、鐵架1 個、鐵條4
    支。於同日日間下午5 時15分許，渠等3 人將鐵條4 支放置
    在上開自用小貨車上，將鐵架1 個、鐵窗1 個自該農舍牆壁
    取下置於地上，白鐵製水塔1 個由浴室上方推下置於地面，
    而竊取得手，正欲將另一白鐵製水塔由屋頂推下，並欲將上
    開鐵架1 個、鐵窗1 個、白鐵製水塔2 個搬運上車之際，為
    巡邏員警當場查獲，並在上開自用小貨車上扣得白鐵製水塔
    2 個、鐵窗1 個、鐵架1 個及鐵條4 支，查悉上情。
二、案經丁○○訴由彰化縣警察局彰化分局報告臺灣彰化地方法
    院檢察署檢察官偵查起訴。
    理  由
一、上揭犯罪事實，業據被告丙○○、乙○○及甲○○坦承不諱
    （見警卷，偵卷第34、50、56頁，本院96年10月30日訊問筆
    錄、96年11月14日準備程序及審判筆錄、96年12月7 日審判
    筆錄），經查：
（一）渠等供述互核無訛，並與證人即被害人丁○○結證相符（
      見警卷，本院96年12月7 日審判筆錄），復有扣押物品目
      錄表、被害人丁○○立具之贓物認領保管單各1 紙及現場
      照片6 張附卷可稽（均見警卷），足認被告之自白與事實
      相符，堪予採信。
（二）按刑法上所謂結夥3 人以上係指有共同犯罪之故意，結為
      一夥而言（最高法院94年度臺上字第5813號判決意旨參照
      ）；再按刑法第321 條第1 項第2 款所謂「其他安全設備
      」，係指除門扇牆垣以外，依通常觀念足認為防盜之一切
      設備而言；鎖乃門之附屬物，僅扭毀鎖鑰，與毀越門扇之
      情形有別，最高法院21年上字第2586號判例可資參照。另
      按刑法第321 條第1 項第3 款之攜帶兇器竊盜罪，係以行
      為人攜帶兇器竊盜為其加重條件，此所謂兇器，其種類並
      無限制，凡客觀上足對人之生命、身體、安全構成威脅，
      具有危險性之兇器均屬之，且祇須行竊時攜帶此種具有危
      險性之兇器為已足，並不以攜帶之初有行兇之意圖為必要
      （最高法院79年度臺上字第5253號判例要旨可供參照）；
      又兇器不論係於未行竊前即攜帶持有或在竊盜現場臨時持
      以行竊，均應論以攜帶兇器竊盜。經查：本件被告3 人基
      於共同意圖不法為自己所有之竊盜犯意聯絡，在場共同實
      施竊盜犯行，自屬結夥3 人以上竊盜。又上址農舍外矮籬
      門上所附掛之號碼鎖，雖未構成門之一部分，仍兼具隔絕
      防閑作用，被告3 人毀壞該號碼鎖以進入上開農舍竊盜，
      自屬毀壞安全設備竊盜；至刑法第321 條第1 項第2 款所
      謂「越」指踰越而言，如係從門走入或開鎖啟門入室，均
      不得謂為踰越門扇，本件被告3 人係於毀壞上開號碼鎖後
      ，推門進入農舍，則其顯無「踰越」門扇之行為甚明，其
      所犯僅屬「毀壞安全設備」竊盜罪，與「毀越門扇」竊盜
      者尚有不同。再查被告丙○○所持以行竊用之鐵條1 支係
      屬鐵器，客觀上足對他人之生命、身體（如頸部、眼睛等
      ）構成威脅，而具有危險性，自係屬兇器無誤，且被告3
      人係在合同意思範圍以內，各自分擔犯罪行為之一部，相
      互利用他人之行為，以達其犯罪之目的，自均應對於全部
      所發生之結果，共同負責（最高法院28年上字第3110號判
      例意旨參照），是被告3 人均應就結夥3 人以上、攜帶兇
      器、毀壞安全設備之加重要件共同負責。
（三）綜上，本件事證明確，被告犯行洵堪認定，應依法論科。
二、按竊盜罪既遂與未遂之區別，應以所竊之物已否移入自己權
    力支配下為標準；若已將他人財物移歸自己所持，即應成立
    竊盜既遂罪，最高法院著有17年上字第509 號判例可資參照
    。本件被告3 人所竊取之白鐵製水塔1 個、鐵窗1 個、鐵架
    1 個及鐵條4 支，既經渠等將之由屋頂上或牆壁上取下，而
    分別置放在地或上開自用小貨車上，不得為非已移入於自己
    實力支配之下，其該部分竊盜行為已屬完成，不因其未將贓
    物搬離現場，即認為係竊盜未遂；又渠等竊盜行為之一部已
    達既遂程度，即應論以竊盜既遂，自不因渠等就屋頂上白鐵
    製水塔1 個著手竊取不遂而有異（最高法院49年臺上字第
    939 號判例意旨參照）。
三、核被告丙○○、乙○○及甲○○所為，均係犯刑法第321 條
    第1 項第2 款、第3 款、第4 款之結夥三人以上攜帶兇器毀
    壞安全設備竊盜罪。又刑法第321 條第1 項第2 款毀壞安全
    設備而進入住宅行竊，其進入行為即屬侵入住宅，毀壞安全
    設備行為即屬毀損，均已結合於所犯加重竊盜之罪質中，無
    更行構成侵入住宅罪及毀損罪之餘地，附此說明。被告3 人
    間，就上開加重竊盜犯行，均具有犯意聯絡及行為分擔，皆
    應論以共同正犯。又公訴人起訴犯罪事實雖未敘及被告3 人
    係攜帶兇器、毀壞安全設備而為犯本件竊盜犯行，然此僅係
    加重條件之增加，屬單純一罪，本院自得加以審究，亦無庸
    變更起訴法條，併此敘明。被告丙○○前於93年間，因竊盜
    案件，經本院以93年度易字第144 號判決判處有期徒刑6 月
    確定，經送監執行，於94年4 月10 日 縮短刑期期滿執行完
    畢；又於95年間，因竊盜案件，經本院以95年度易字第929
    號判決判處有期徒刑4 月確定，甫於96年6 月18日縮短刑期
    期滿執行完畢，有臺灣高等法院被告前案紀錄表在卷可按，
    其於受徒刑之執行完畢後，5 年以內故意再犯本件有期徒刑
    以上之罪，為累犯，就其上開加重竊盜犯行，應依刑法第47
    條第1 項規定，加重其刑。爰審酌被告3 人不思以正當方式
    謀生，僅為圖謀私利，即竊取他人物品欲變現花用，且結夥
    3 人為之，對社會治安造成一定程度危害，惟渠等犯後皆坦
    承犯行，深表悔悟，態度尚佳，對被害人造成損害尚屬輕微
    ，業據證人丁○○證述屬實（見本院96年12月7 日審判筆錄
    第6 頁），暨其智識程度、生活狀況等一切情狀，分別量處
    如主文所示之刑，以示懲儆。又被告3 人所為本件犯行之犯
    罪時間非在96年4 月24日以前，不符合中華民國九十六年罪
    犯減刑條例之減刑條件，尚無從依上開條例減刑，附此敘明
    。
四、至扣案白鐵製水塔2 個、鐵窗1 個、鐵架1 個、鐵條4 支，
    均係被告3 人共同竊盜所得之物，且屬被害人丁○○所有之
    物，並業經被害人領回，有贓物認領保管單1 紙在卷足憑（
    見警卷），且非屬違禁物，本院自無從宣告沒收，附此敘明
    。
據上論斷，應依刑事訴訟法第273 條之1 第1 項、第299 條第 1
項前段，刑法第28條、第321 條第1 項第2 款、第3 款、第4 款
、第47條第1 項，判決如主文。
本案經檢察官余建國到庭執行職務。
中　　華　　民　　國　　96　　年　　12　　月　　19　　日
                  刑事第五庭   法  官  楊舒嵐
以上正本證明與原本無異。
如不服本判決，應於判決送達後10日內，向本院提出上訴書狀，
上訴書狀應「敘述具體上訴理由」，並按他造當事人之人數附繕
本。「切勿逕送上級法院」。
告訴人或被害人對於判決如有不服具備理由請求檢察官上訴者，
其上訴期間之計算係以檢察官收受判決正本之日期為準。
中　　華　　民　　國　　96　　年　　12　　月　　19　　日
                               書記官  張木松
附錄論罪科刑法條：
刑法第321條第1項
犯竊盜罪而有左列情形之一者，處6 月以上、5 年以下有期徒刑
：
一  於夜間侵入住宅或有人居住之建築物、船艦或隱匿其內而犯
    之者。
二  毀越門扇、牆垣或其他安全設備而犯之者。
三  攜帶兇器而犯之者。
四  結夥三人以上而犯之者。
五  乘火災、水災或其他災害之際而犯之者。
六  在車站或埠頭而犯之者。
